【裁判字號】    98,司,58
【裁判日期】    981204
【裁判案由】    選派臨時管理人
【裁判全文】
臺灣彰化地方法院民事裁定  98年度司字第58號
聲  請  人  甲○○
                      6號2樓.
上列聲請人聲請為新東紡織股份有限公司選任臨時管理人事件，
本院裁定如下：
    主  文
選任甲○○（男，身分證統一編號：Ｚ000000000號）
為新東紡織股份有限公司（公司統一編號：00000000號
）之臨時管理人。
聲請程序費用新臺幣壹仟元由聲請人負擔。
    理  由
一、按董事會不為或不能行使職權，致公司有受損害之虞時，法
    院因利害關係人或檢察官之聲請，得選任一人以上之臨時管
    理人，代行董事長及董事會之職權，但不得為不利於公司之
    行為，公司法第208條之1第1項定有明文。次按公司法第208
    條之1所定選任臨時管理人事件，由利害關係人或檢察官向
    法院聲請；前項聲請，應以書面表明董事會不為或不能行使
    職權，致公司有受損害之虞之事由，並釋明之；第1項事件
    ，法院為裁定前，得徵詢主管機關、檢察官或其他利害關係
    人之意見；第1項事件之裁定，應附理由；法院選任臨時管
    理人時，應囑託主管機關為之登記，非訟事件法第183條亦
    定有明文。再按董事任期屆滿而不及改選時，延長其執行職
    務至改選董事就任時為止，但主管機關得依職權限期令公司
    改選，屆期仍不改選者，自限期屆滿時，當然解任，公司法
    第195條第2項亦有明定。
二、本件聲請意旨略以：相對人新東紡織股份有限公司（以下簡
    稱新東公司）之董事、監察人任期均於民國96年6月16日到
    期，於任期屆滿後亦曾召集股東會改選董事、監察人，惟因
    新東公司曾為上市公司且股東人數高達3、4萬人，現新東公
    司已下市，故股東出席股數未過半數因而流會致無法改選，
    遂由原任董、監事自動延任。嗣因董事長黃振乾於98年6月2
    6日過世，考量公司仍需正常運作，故由現有2位董事中補選
    董事長一職，並向經濟部中部辦公室辦理董事長變更登記，
    主管機關雖核准董事長之變更登記，但已命公司於98年10月
    20日前應召開股東會並辦理改選事宜，逾期未改選，董、監
    事即當然解任。惟新東公司雖依法通知股東召開股東會，因
    股東出席股數未過半數而流會，致未能遵照主管機關指示於
    期限內完成改選事宜，全體董、監事當然解任。為維持新東
    公司之正常營運，爰以利害關係人之身分，聲請為新東公司
    選任臨時管理人等語。
三、經查，聲請人主張新東公司之董、監事於民國96年6月16日
    任期屆滿後，未即時改選，經經濟部以98年8月19日經授中
    字第09832886720號函限期新東公司於98年10月20日前完成
    改選，並依法辦理董事、監察人變更登記，逾期未辦理，董
    事、監察人職務即當然解任，惟新東公司未於限期內完成改
    選，董、監事於98年10月21日當然解任，有經濟部函、公司
    變更登記表、公司登記資料查詢表在卷為憑，揆諸前揭說明
    及法律規定，新東公司目前無合法董事會可運作並行使其職
    權，有致公司受損害之虞等情，應堪認定。又經本院徵詢主
    管機關意見，主管機關亦認：「該公司在本部98年8月19日
    經授中字第09832 886720號函限期於98年10月20日前完成董
    事監察人改選之通知前後均曾召集股東會，但因股東出息股
    數未過半而流會，無法完成改選董事監察人之事宜，董事監
    察人職務自98年10月21日起解任，顯然已構成公司法第208
    條之1規定，董事會不能執行職務，致公司有受損害之虞，
    似宜選任臨時管理人代行董事長及董事職權。」，有經濟部
    中部辦公室98年11月30日經中三字第09835021040號函在卷
    可稽。從而，新東公司有選任臨時管理人之必要，聲請人為
    相對人之股東，核屬利害關係人，其聲請為新東公司選任臨
    時管理人，自屬有據。又查，聲請人甲○○為新東公司之原
    任董事長，就新東公司之業務及財務具有實際處理之經驗，
    為使該公司業務能正常運作，以避免該公司受有損害之虞，
    本院認為由其擔任新東公司之臨時管理人，應屬妥適，爰選
    任聲請人為新東公司之臨時管理人。
四、依非訟事件法第183條、第21條第1項前段，裁定如主文。
中    華    民    國    98    年    12    月    4    日
                        民事第三庭  法  官  尚安雅
以上正本係照原本作成。
如不服本裁定，應於裁定送達後10日內，以書狀向本院提出抗告
（須附繕本）。
中    華    民    國    98    年    12    月    4    日
                                    書記官  陳文俊


司法院資訊處製作；財團法人民間司法改革基金會備份。
